臺灣臺南地方法院刑事判決　　　　　　　　　　　　九十一年度易字第一三七九號
　　公　訴　人　臺灣台南地方法院檢察署檢察官
　　被　　　告　乙○○
右列被告因家暴傷害案件，經檢察官提起公訴（九十一年度偵字第九二八一號），本
院判決如左：
    主  文
乙○○傷害人之身體，累犯，處拘役參拾日，如易科罰金，以參佰元折算壹日。
    事  實
一、乙○○曾於民國八十八年六月間因犯過失傷害案件，經台灣高等法院台南分院判
    處有期徒刑七月確定，於民國八十九年二月五日執行完畢，仍不知警惕。與甲○
    ○係夫妻，二人間具有家庭暴力防治法第三條第一款所定之家庭成員關係，於九
    十一年八月十六日上午七時三十分許，在臺南縣善化鎮田寮里一七六之一號住處
    ，酒後與甲○○因子女學費一事發生口角，竟基於傷害人身體之犯意，出拳毆打
    甲○○，致甲○○受有右前臂瘀血二乘一點五公分、左手肘瘀血二乘一公分及左
    手臂瘀血二乘二點五等傷害。
二、案經甲○○訴由台南縣警察局善化分局報告台灣台南地方法院檢察署檢察官偵查
    起訴。
    理  由
一、訊據被告乙○○固坦承有於前揭時地與告訴人甲○○發生拉扯之事實，惟矢口否
    認有何傷害之犯行，辯稱：「我沒有打她，我只是抓住她的手，她還抓我的衣服
    ，我是脫掉衣服才跑掉的。」云云。惟查，右揭犯罪事實，業據告訴人甲○○於
    警訊時、偵查與審理中指訴綦詳，並有驗傷診斷書一紙、照片影本二幀在卷可稽
    。是被告所辯，顯係卸責之詞，不足採信，。被告罪行明確，堪以認定。
二、核被告所為係犯刑法第二百七十七條第一項傷害罪；又被告本係告訴人之夫，具
    有家庭暴力防治法第三條第一款之家庭成員關係，然被告竟對告訴人實施傷害之
    不法侵害告訴人身體上之侵害，是被告亦成立家庭暴力防治法第二條第一項之家
    庭暴力罪。又被告前於八十八年間，因犯過失傷害罪，經台灣高等法院台南分院
    判處有期徒刑七月確定，於八十九年二月五日執行完畢日執行完畢，有台灣台南
    地方法院檢察署刑案資料查註紀錄表在卷可按，其於五年之內再犯本件有期徒刑
    以上之罪，為累犯，應依法加重其刑。爰審酌被告因酒後一時失慮，以理性方式
    處理小孩學費之事，以暴力相對，不但無助與告訴人間之婚姻關係，反而加重雙
    方糾葛、告訴人所受之傷勢，犯罪後復避重就輕否認犯行之態度等一切情狀，量
    處如主文所示之刑，並諭知易科罰金之折算標準。
據上論斷，應依刑事訴訟法第二百九十九條第一項前段，刑法第二百七十七條第一項
、第四十七條、第四十一條第一項前段，罰金罰鍰提高標準條例第一條前段，第二條
，判決如主文。
本案經檢察官高峰祈到庭執行職務
中  華  民  國    九十一     年    十二    月    二十四          日
                                  臺灣臺南地方法院刑事第五庭
                                          法  官  朱中和
右正本證明與原本無異。
如不服本判決，應於判決送達後十日內，向本院提出上訴狀。（應附繕本）
                                          書記官  謝國欽
中  華  民  國    九十一     年    十二    月    二十五          日
附錄本案論罪科刑法條全文：
刑法第二百七十七條第一項：傷害人之身體或健康者，處三年以下有期徒刑、拘役或
                          一千元以下罰金。
